臺灣臺中地方法院刑事判決　　　　　　100年度簡上字第244號
上　訴　人　李榮文
上列上訴人因被告傷害案件，不服本院臺中簡易庭中華民國100
年4月29日100年度中簡字第453號第一審簡易判決（聲請簡易判
決處刑案號：100年度偵字第633號，移送併辦案號:100年度偵字
第5272號），提起上訴，本院管轄第二審合議庭判決如下：
    主    文
上訴駁回。
    犯罪事實及理由
一、本案經本院審理結果，認第一審簡易判決認事用法及量刑均
    無不當，應予維持，並引用第一審判決書記載之犯罪事實、
    證據及理由(如附件，含檢察官聲請簡易判決處刑書)。
二、上訴人即被告李榮文上訴意旨略以：本案係告訴人先攻擊伊
    下部，伊與告訴人陳素珍係互毆，惟伊應屬正當防衛云云。
    惟按正當防衛必須對於現在不法之侵害始得為之，侵害業已
    過去，即無正當防衛可言。至彼此互毆，又必以一方初無傷
    人之行為，因排除對方不法之侵害而加以還擊，始得以正當
    防衛論。故侵害已過去後之報復行為，與無從分別何方為不
    法侵害之互毆行為，均不得主張防衛權。查被告固迭供稱：
    伊係先遭告訴人攻擊下部云云，惟被告亦供稱：此部分伊並
    未就醫等語，是被告所辯遭告訴人不法侵害一節，並無所憑
    。又告訴人陳素珍所受挫傷分散於頭部、兩側上肢及腹部等
    多處，此有中國醫藥大學附設醫院診斷證明書一紙在卷可稽
    ，衡諸告訴人所受之遍諸上半身各部，所受傷害範圍之廣，
    故被告攻擊告訴人之行為，自顯非基於防衛意思之單純防衛
    行為，揆諸首揭說明，自不得主張正當防衛。綜上所述，被
    告所辯，要屬事後卸責之詞，不足採信，本案事證明確，被
    告犯行，堪以認定。
三、核被告所為，係犯刑法第277條第1項之普通傷害罪，且屬家
    庭暴力防治法第2條第2項之家庭暴力罪。原審判決認定被告
    犯傷害罪行事證明確，適用刑法第277條第1項、第41條第1
    項前段，刑法施行法第1條之1第1項、第2項前段之規定，量
    處被告拘役55日，且諭知易科罰金之折算標準，其認事用法
    及量刑均屬合法妥適，被告上訴意旨要屬無據，自應駁回其
    上訴。
四、末以緩刑之宣告，除應具備一定條件外，並須有可認為以暫
    不執行刑罰為適當之情形，始得為之，此屬法院裁判時得依
    職權裁量之事項，查本案被告於本案後又因家庭暴力罪之傷
    害案件，經本院以100年中簡字第175號判處拘役30日確定，
    縱其於本案審理期間與告訴人達成和解，此有和解書及本院
    公務電話紀錄各1份可稽，惟被告於本院審理中猶飾詞諉過
    ，一再指責告訴人之不是，完全對其傷害告訴人身體之行為
    ，無何悔悟之意，難認其經此偵審程序後，有何警惕之效，
    自不宜對被告為緩刑之諭知，併此敘明。
據上論斷，應依刑事訴訟法第455條之1第3項、第364條、第368
條、第373條，判決如主文。
中    華    民    國   100    年    8     月    29    日
               刑事第十八庭   審判長法  官  郭書豪
                                    法  官  蕭一弘
                                    法  官  胡芷瑜
上正本證明與原本無異。
不得上訴。
                                    書記官  巫惠穎
中    華    民    國   100    年    8     月    29    日
附錄本案論罪科刑法條全文：
刑法第二百七十七條第一項
傷害人之身體或健康者，處三年以下有期徒刑、拘役或一千元以
下罰金。